臺灣高等法院高雄分院刑事判決
111年度上訴字第782號
上  訴  人  臺灣屏東地方檢察署檢察官
上  訴  人  
即  被  告  王昭岳


選任辯護人  張晉維律師（法扶律師）
被      告  潘添安


指定辯護人  本院公設辯護人孫妙岑  

上列上訴人因被告等毒品危害防制條例等案件，不服臺灣屏東地
方法院110年度訴字第504號，中華民國111年6月30日第一審判決
（起訴案號：臺灣屏東地方檢察署110年度偵字第7954號、110年
度偵字第9216號、110年度偵字第9261號），關於量刑部分，提
起上訴，本院判決如下：
    主  文
上訴駁回。
    理  由
壹、程序事項：
一、刑事訴訟法第348條第3項規定：「上訴得明示僅就判決之刑
    、沒收或保安處分一部為之」，其立法理由指出：「為尊重
    當事人設定攻防之範圍，並減輕上訴審審理之負擔，容許上
    訴權人僅針對刑、沒收或保安處分一部提起上訴，其未表明
    上訴之認定犯罪事實部分，則不在第二審之審判範圍。如為
    數罪併罰之案件，亦得僅針對各罪之刑、沒收、保安處分或
    對併罰所定之應執行刑、沒收、保安處分，提起上訴，其效
    力不及於原審所認定之各犯罪事實，此部分犯罪事實不在上
    訴審審查範圍」。是科刑事項已可不隨同其犯罪事實而單獨
    成為上訴之標的，且上訴人明示僅就科刑事項上訴時，第二
    審法院即不再就原審法院所認定之犯罪事實為審查，而應以
    原審法院所認定之犯罪事實，作為論認原審量刑妥適與否的
    判斷基礎。　
二、本件上訴人即檢察官、被告王昭岳於本院已明示係針對原判
    決量刑部分上訴（見本院卷第184頁），依據前述說明，本
    院僅就原審判決關於量刑妥適與否進行審理，至於原審判決
    其他部分，則非本院審查範圍。
貳、本案據以審查量刑妥適與否之原審所認定之犯罪事實、所犯
    罪名、宣告刑：
一、原審認定之犯罪事實　
  ㈠王昭岳、潘添安均明知甲基安非他命為毒品危害防制條例第2
    條第2項第2款所列管之第二級毒品，未經許可，不得持有、
    販賣，竟仍為下列犯行：
  1.王昭岳、潘添安意圖營利，共同基於販賣第二級毒品甲基安
    非他命之犯意聯絡，於如附表一所示之時間、地點，以如附
    表一所示之方式，販賣第二級毒品甲基安非他命予潘銘德。
  2.王昭岳意圖營利，基於販賣第二級毒品甲基安非他命之犯意
    ，於如附表二所示之時間、地點，以如附表二所示之方式，
    分別販賣第二級毒品甲基安非他命予如附表二所示之人。
  ㈡王昭岳明知甲基安非他命為行政院衛生福利部（下稱衛福部
    ）明令公告禁止製造、調劑、輸入、輸出、販賣及陳列之禁
    藥，不得非法轉讓，竟基於轉讓禁藥甲基安非他命之犯意，
    於如附表三所示之時間、地點，以如附表三所示之轉讓方式
    ，分別無償轉讓禁藥甲基安非他命予如附表三所示之人。
二、所犯罪名：
　  核被告王昭岳所為，就如附表一、二所示部分，均係犯毒品
    危害防制條例第4條第2項之販賣第二級毒品罪；就如附表三
    所示部分，均係犯藥事法第83條第1項之轉讓禁藥罪。核被
    告潘添安所為，係犯毒品危害防制條例第4條第2項之販賣第
    二級毒品罪。被告2人販賣第二級毒品前，持有第二級毒品
    之低度行為，為其等各次販賣之高度行為所吸收，均不另論
    罪。再被告王昭岳如附表三所示，持有甲基安非他命之行為
    與轉讓行為同為實質上一罪之階段行為，高度之轉讓行為既
    已依藥事法加以處罰，是依法律適用完整性之法理，其低度
    之持有甲基安非他命行為，自不能再行割裂適用毒品危害防
    制條例第11條第2項或同條第4項之持有第二級毒品罪予以處
    罰，而藥事法並無處罰持有禁藥之明文，亦即持有禁藥並未
    構成犯罪，是被告王昭岳轉讓甲基安非他命而持有該禁藥，
    其等之間並無因吸收而不另論罪之關係。被告2人就如附表
    一所示之犯行，有犯意聯絡及行為分擔，為共同正犯。被告
    王昭岳所為如附表一、二所示之販賣第二級毒品犯行（17次
    ），及如附表三所示之轉讓禁藥犯行（2次），犯意各別，
    行為有異，均應予分論併罰。
三、刑罰加重減輕事由　
　㈠被告2人於偵查、原審及本院審理時均坦承販賣第二級毒品犯
    行；被告王昭岳於偵查、原審及本院審理時亦坦承轉讓禁藥
    犯行等情，爰均依毒品危害防制條例第17條第2項規定均減
    輕其刑。
　㈡被告王昭岳固於原審審理時供稱其毒品來源為「何嘉全」、
    「洪志豪」、「林建成」等人，然經原審函詢內埔分局及屏
    東地檢署，內埔分局回覆略以：王昭岳供出毒品來源「蘇嘉
    全」、「何嘉全」之男子，循線查無該男子真實身分，無法
    續行追查該男子犯行；又本案係因查獲另案藥腳（姓名詳卷
    ），經供出毒品來源為王昭岳後據以查辦，並對王昭岳聲請
    通訊監察，於通訊監察期間已合理研判「洪志豪」為王昭岳
    之毒品上游，再對「洪志豪」聲請通訊監察；另王昭岳供出
    毒品上游「林建成」，因毒品案在監服刑，無法繼續追查「
    林建成」其他販毒事證等語，有內埔分局110年11月1日、11
    0年11月26日、111年3月8日內警偵字第11032228000、11032
    427300、11130546100號函暨所附員警職務報告等件在卷可
    證（原審院卷一第123至125、203至205、359至361頁）。再
    屏東地檢署回覆略以：未因被告王昭岳供出「蘇嘉全」、「
    何嘉全」或其他毒品來源，因而查獲其他正犯或共犯之情形
    等語，有屏東地檢署110年11月10日屏檢介良110偵9216字第
    1109041515號函在卷可查（原審院卷一第127頁）。另經本
    院指派員警至屏東監獄詢問「林建成」結果，其否認曾販賣
    甲基安非他命予被告王昭岳，亦有調查筆錄等件附卷可參（
    本院卷第151至153頁），是本件查無具體事證可認被告王昭
    岳供出之前開對象為其毒品來源，亦未因此查獲其他正犯或
    共犯，自無毒品危害防制條例第17條第1項減刑規定之適用
    ，附此敘明。
　㈢按刑事審判旨在實現刑罰權之分配正義，故法院對有罪被告
    之科刑，應符合罪刑相當之原則，使輕重得宜，罰當其罪，
    以契合社會之法律感情，此所以刑法第57條明定科刑時應審
    酌一切情狀，尤應注意該條所列10款事項以為科刑輕重之標
    準，並於同法第59條賦予法院以裁量權，如認犯罪之情狀可
    憫恕，認科以最低度刑仍嫌過重者，得酌量減輕其刑，俾使
    法院就個案之量刑，能為適當之斟酌。刑法第59條之所謂犯
    罪之情狀，應審酌其犯罪有無可憫恕之事由，即有無特殊之
    原因與環境，在客觀上足以引起一般同情，暨宣告法定低度
    刑，是否猶嫌過重等因素，以為判斷（最高法院45年台上字
    第1165號判例、80年度台上字第3694號判決、102年度台上
    字第3046號判決意旨參照）。爰審酌被告潘添安所為販賣第
    二級毒品犯行，係受王昭岳委託拿取甲基安非他命轉交潘銘
    德，再收受交易款項1,000元交予王昭岳，其交易對象僅有1
    人，交易金額亦非甚鉅，且係一時受託為之，非本身即有在
    販賣毒品，核被告潘添安所為犯行，對於社會秩序與國民健
    康之危害程度，自難與長期大量販售、散布毒品之大盤、中
    盤毒梟或跨國販毒集團等同視之。綜觀被告潘添安犯罪之具
    體情狀及行為背景，確屬情輕法重，客觀上足以引起社會一
    般人之同情而顯可憫恕，認縱依前揭毒品危害防制條例第17
    條第2項規定減輕其刑後，宣告最低度之刑猶嫌過重，爰就
    被告潘添安所犯販賣第二級毒品犯行，依刑法第59條規定酌
    量減輕其刑，並依刑法第70條規定遞減輕之。
四、宣告刑部分　　
　  原審審酌被告2人明知第二級毒品甲基安非他命具有成癮性
    及危害性，為法律所禁止販賣、轉讓之物，竟仍為本案之販
    賣第二級毒品或轉讓禁藥犯行，所為均實非可取；惟念被告
    2人犯後尚能坦承犯行，並考量被告2人於本案販賣、轉讓毒
    品對象人數、毒品數量、販賣毒品之售價等犯罪情節，兼衡
    被告2人之犯罪動機、目的、手段，並審酌被告2人之前案紀
    錄（被告王昭岳前因違反毒品危害防制條例案件，經原審以
    108年度簡字第735號判決判處有期徒刑4月確定，並於108年
    8月9日易科罰金執行完畢；被告潘添安前因違反毒品危害防
    制條例案件，經原審以105年度審訴字第67號判決判處有期
    徒刑8月確定，並於106年10月31日執行完畢，見卷附臺灣高
    等法院被告前案紀錄表），及被告王昭岳自陳為高職畢業之
    智識程度，執行前從事零工工作，每月收入1萬多元，已離
    婚、有1名未成年子女之家庭生活經濟狀況；被告潘添安自
    陳為國中畢業之智識程度，執行前從事零工工作，每月收入
    1萬8,000元至2萬元，未婚、無子女之家庭生活經濟狀況（
    以上均見原審院卷二第59頁）等一切情狀，就被告王昭岳所
    犯，量處如附表一至三「主文欄」所示之刑；就被告潘添安
    所犯量處有期徒刑貳年拾月。
五、上訴論斷
　㈠檢察官上訴意旨略以：原審判決所引最高法院刑事大法庭110
    年度台上字第5660號裁定，該裁定具拘束力之「爭點及主文
    」，均係指檢察官如未主張累犯，法院不應依職權調查逕行
    認定為累犯並加重其刑等情，然本件檢察官於審理中已主張
    被告構成累犯之情狀，是已就累犯為主張並具體指出證明方
    法，核與前開最高法院裁定所憑案件情況歧異。另刑案資料
    查註紀錄表為刑事訴訟法第159條之4第1款所定「公務員職
    務上製作之紀錄文書」，而屬非專為本件個案製作，且具有
    規律性、準確性記載之文書，其證據能力、證明力應未欠缺
    。又「刑案資料查註紀錄表」係紀錄被告自出生迄今所涉及
    刑事案件歷程之公文書，其內容含括各案偵查、審判結果，
    所受刑之種類、執行方式、執行期間、刑執行完畢時點等資
    料，足供本案判斷是否構成累犯，亦核與上開最高法院裁定
    所述空泛之前案紀錄不同，是原判決未依累犯規定，對於被
    告2人所犯加重其刑，認事用法均有未洽等語。
　㈡被告王昭岳上訴意旨略以：伊販賣第二級毒品數量甚微，所
    得金額加總才1萬6000元，顯與大盤毒梟有別。又伊販賣毒
    品對象均是固定之人，並無危害不特定人之風險。據此，本
    件縱處以最低刑度仍嫌過重，應依刑法第59條規定減刑等語
    。
　㈢經查：
　1.檢察官上訴部分
　⑴構成累犯之前科事實存在與否，雖與被告是否有罪無關，但
    係作為刑之應否為類型性之加重事實，實質上屬於「準犯罪
    構成事實」，對被告而言，與有罪、無罪之問題有其相同之
    重要性，自應由檢察官負主張及實質舉證責任。衡諸現行刑
    事訴訟法，雖採行改良式當事人進行主義，但關於起訴方式
    ，仍採取書面及卷證併送制度，而構成累犯之前科事實，類
    型上既屬於「準犯罪構成事實」，檢察官自得依刑事訴訟法
    第264條第2項、第3 項之規定，於起訴書記載此部分事實及
    證據，並將證物一併送交法院。又證據以其是否由其他證據
    而生，可區分為原始證據及派生證據。被告前案紀錄表、刑
    案資料查註紀錄表係由司法、偵查機關相關人員依憑原始資
    料所輸入之前案紀錄，並非被告前案徒刑執行完畢之原始證
    據，而屬派生證據。鑑於直接審理原則為嚴格證明法則之核
    心，法庭活動藉之可追求實體真實與程序正義，然若直接審
    理原則與證據保全或訴訟經濟相衝突時，基於派生證據之必
    要性、真實性以及被告之程序保障，倘當事人對於該派生證
    據之同一性或真實性發生爭執或有所懷疑時，即須提出原始
    證據或為其他適當之調查（例如勘驗、鑑定），以確保內容
    之同一、真實；惟當事人如已承認該派生證據屬實，或對之
    並無爭執，而法院復已對該派生證據依法踐行調查證據程序
    ，即得採為判斷之依據（最高法院111年度台上3143號判決
    意旨參照）。
　⑵查被告王昭岳前因違反毒品危害防制條例案件，經原審法院
    以108年度簡字第735號判處有期徒刑4月確定，於108年8月9
    日易科罰金執行完畢；被告潘添安前因違反毒品危害防制條
    例案件，經原審法院以105年度審訴字第67號判處有期徒刑8
    月確定，並於106年10月31日執行完畢等情，固據檢察官提
    出刑案資料查註紀錄表為證，然因被告王昭岳、潘添安於本
    院審理時均爭執不能僅憑上開刑案資料查註紀錄表認定被告
    構成累犯等語（本院卷第197、198頁），則依前揭說明，此
    時檢察官自應提出原始資料，例如被告2人之前案確定判決
    、執行指揮書、執行函文、執行完畢文件等資料證明被告確
    有構成累犯之事實，詎檢察官對此並未提出或聲請本院調取
    上開證據，應認檢察官就被告構成累犯之前科事實，未盡舉
    證之責任，原審因此未認定被告2人構成累犯，並無違誤。
  2.被告王昭岳上訴部分：
　　按犯罪之情狀顯可憫恕，認科以最低度刑仍嫌過重者，固得
    依據刑法第59條規定酌量減輕其刑。條文所謂犯罪情狀，必
    須有特殊之環境及原因，在客觀上顯然足以引起一般同情，
    認為縱予宣告法定最低刑度猶嫌過重；而所謂犯罪情狀顯可
    憫恕，係指裁判者審酌刑法第57條各款所列事項以行為人之
    責任為基礎之一切情狀，予以全盤考量後，認其程度已達顯
    可憫恕之程度，始有其適用。又法條所謂最低度刑，在遇有
    其他法定減輕其刑之事由者，則是指適用該法定減輕其刑事
    由後之最低刑度而言。本院審酌毒品除戕害施用者之身心健
    康外，亦造成整體國力之實質衰減，且吸食毒品者為取得購
    買毒品所需之金錢，往往衍生家庭、社會治安問題，因之政
    府近年來為革除毒品之危害，大力宣導毒品禁誡。查被告係
    智識成熟之成年人且有相當社會生活經驗，其明知毒品產生
    危害深遠，卻為賺取利益而販賣第二級毒品，所為對社會安
    全秩序有所影響，並助長毒品氾濫，尤其被告販賣第二級毒
    品犯行，依前開事由減輕其刑後，最低法定刑為有期徒刑5
    年，相較原先法定最低度刑為10年有期徒刑，已大幅降低，
    上訴意旨所稱被告販賣毒品數量甚少，所獲利益非鉅，對社
    會造成之危害尚輕等情，尚不足認被告犯罪另有特殊之原因
    與環境，在客觀上足以引起一般同情，如宣告上揭減輕其刑
    後之法定最低度刑，猶嫌過重之情事，是本件無援引刑法第
    59條規定，對被告所為販賣第二級毒品部分減輕其刑之必要
    ，原判決未適用刑法第59條予以酌減其刑，並無不當。
  ㈣綜上，本件檢察官及被告王昭岳上訴均無理由，應予駁回。
據上論斷，依刑事訴訟法第368條，判決如主文。
本案經檢察官江怡萱提起公訴，檢察官曾馨儀提起上訴，檢察官
孫小玲到庭執行職務。
中　　華　　民　　國　　111 　年　　11　　月　　30　　日
                  刑事第四庭　　審判長法　官　黃宗揚
　　　　　　　　　　　　　　　　　　  法　官　陳君杰
　　　　　　　　　　　　　　　　　 　 法　官　林書慧　　
以上正本證明與原本無異。
如不服本判決應於收受本判決後20日內向本院提出上訴書狀，其
未敘述上訴理由者，並得於提起上訴後20日內向本院補提理由書
狀（均須按他造當事人之人數附繕本）「切勿逕送上級法院」。
中　　華　　民　　國　　111 　年　　11　　月　　30　　日
　　　　　　　　　　　　　　　　　　　書記官　秦富潔　
附錄本案論罪科刑法條：
毒品危害防制條例第4條第2項
製造、運輸、販賣第二級毒品者，處無期徒刑或10年以上有期徒
刑，得併科新臺幣1千5百萬元以下罰金。
藥事法第83條第1項
明知為偽藥或禁藥，而販賣、供應、調劑、運送、寄藏、牙保、
轉讓或意圖販賣而陳列者，處7年以下有期徒刑，得併科新臺幣5
千萬元以下罰金。

附表一：被告王昭岳、潘添安共同販賣第二級毒品甲基安非他命
部分
編  號 交易對象 交易時間（民國） 交易毒品種類、金額（新臺幣） 證據名稱及出處欄 原審主文欄 備註   交易地點 交易方式    1 潘銘德 110年4月1日23時13分許。 甲基安非他命，金額1,000元。 ①被告王昭岳於警詢、偵訊及本院審理時之自白（警卷第51頁，偵7954卷第156至157、158至159、373至376頁，聲羈卷第42頁，本院卷一第68、179頁，本院卷二第11、58頁）。 ②被告潘添安於警詢、偵訊及本院審理時之自白（警卷第168至169頁，偵7954卷第224至225、381至385頁，本院卷一第72、180頁，本院卷二第11、58頁）。 ④證人潘銘德於警詢及偵訊中之證述（警卷第581頁，他卷卷二第347至348頁）。 ⑤通訊監察譯文表（警卷第104至105頁）。 ⑥指認犯罪嫌疑人紀錄表（警卷第613至617頁）。 王昭岳共同販賣第二級毒品，處有期徒刑伍年陸月。扣案如附表四所示之物沒收；未扣案犯罪所得新臺幣壹仟元沒收，於全部或一部不能沒收或不宜執行沒收時，追徵其價額。 潘添安共同販賣第二級毒品，處有期徒刑貳年拾月。 即起訴書附表編號5。   屏東縣○○鄉○○路○○0巷0號「高雄榮民總醫院屏東分院」1樓門口前。 王昭岳、潘添安先持如附表四所示之物，與潘銘德所持門號0000000000號行動電話聯繫毒品交易情事後，由潘添安向王昭岳拿取甲基安非他命後，於左列時間，在左列地點，販賣上列金額之甲基安非他命予潘銘德（起訴書記載為潘坤龍，業經公訴檢察官當庭更正），並當場完成交易。交易金額1,000元由王昭岳收受。    

附表二：被告王昭岳販賣第二級毒品甲基安非他命部分
編  號 交易對象 交易時間（民國） 交易毒品種類、金額（新臺幣） 證據名稱及出處欄 原審主文欄 備註   交易地點 交易方式    1 潘添安 110年2月15日12時41分許。 甲基安非他命，金額500元。 ①被告王昭岳於警詢、偵訊及本院審理時之自白（警卷第54頁，偵7954卷第157至158、373至374頁，聲羈卷第42頁，本院卷一第68、179頁，本院卷二第11、58頁）。 ②證人潘添安於警詢及偵訊中之證述（警卷第166頁，偵7954卷第217至218頁）。 ③通訊監察譯文表（警卷第104頁）。 ④指認犯罪嫌疑人紀錄表（警卷第203至207頁）。 王昭岳販賣第二級毒品，處有期徒刑伍年貳月。扣案如附表四所示之物沒收；未扣案犯罪所得新臺幣伍佰元沒收，於全部或一部不能沒收或不宜執行沒收時，追徵其價額。  即起訴書附表編號1。   屏東縣○○鄉○○路0000號「能友加油站」旁。 王昭岳先持如附表四所示之物，與潘添安所持門號0000000000號行動電話聯繫毒品交易情事後，於左列時間，在左列地點，販賣上列金額之甲基安非他命予潘添安，並當場完成交易。    2 潘坤龍 109年12月4日20時21分許。 甲基安非他命，金額1,000元。 ①被告王昭岳於警詢、偵訊及本院審理時之自白（警卷第36頁，偵7954卷第150至151、158、373至374頁，聲羈卷第42頁，本院卷一第68、179頁，本院卷二第11、58頁）。 ②證人潘坤龍於警詢及偵訊中之證述（警卷第263至264頁，偵7954卷第369至371頁）。 ③通訊監察譯文表（警卷第106頁）。 ④指認犯罪嫌疑人紀錄表（警卷第291至295頁）。 王昭岳販賣第二級毒品，處有期徒刑伍年肆月。扣案如附表四所示之物沒收；未扣案犯罪所得新臺幣壹仟元沒收，於全部或一部不能沒收或不宜執行沒收時，追徵其價額。  即起訴書附表編號2。   王昭岳位在屏東縣○○鄉○○路00號住處附近馬路上。 王昭岳先持如附表四所示之物，與潘坤龍所持門號0000000000號行動電話聯繫毒品交易情事後，於左列時間，在左列地點，販賣上列金額之甲基安非他命予潘坤龍，並當場完成交易。    3 潘坤龍 110年4月5日16時3分許。 甲基安非他命，金額1,000元。 ①被告王昭岳於警詢、偵訊及本院審理時之自白（警卷第37頁，偵7954卷第151、158、373至374頁，聲羈卷第42頁，本院卷一第68、179頁，本院卷二第11、58頁）。 ②證人潘坤龍於警詢及偵訊中之證述（警卷第264至265頁，偵7954卷第371至373頁）。 ③通訊監察譯文表（卷第106頁）。 ④指認犯罪嫌疑人紀錄表（警卷第291至295頁）。 王昭岳販賣第二級毒品，處有期徒刑伍年肆月。扣案如附表四所示之物沒收；未扣案犯罪所得新臺幣壹仟元沒收，於全部或一部不能沒收或不宜執行沒收時，追徵其價額。  即起訴書附表編號3。   屏東縣○○鄉○○路○○0巷0號「高雄榮民總醫院屏東分院」1樓外馬路上。 王昭岳先持如附表四所示之物，與潘坤龍所持門號0000000000號行動電話聯繫毒品交易情事後，於左列時間，在左列地點，販賣上列金額之甲基安非他命予潘坤龍，並當場完成交易。    4 潘坤龍 110年7月5日10時15分許。 甲基安非他命，金額1,000元。 ①被告王昭岳於警詢、偵訊及本院審理時之自白（警卷第38頁，偵7954卷第151至152、158、373至374頁，聲羈卷第42頁，本院卷一第68、179頁，本院卷二第11、58頁）。 ②證人潘坤龍於警詢及偵訊中之證述（警卷第265頁，偵7954卷第373頁）。 ③通訊監察譯文表（警卷第107頁）。 ④指認犯罪嫌疑人紀錄表（警卷第291至295頁）。 王昭岳販賣第二級毒品，處有期徒刑伍年肆月。扣案如附表四所示之物沒收；未扣案犯罪所得新臺幣壹仟元沒收，於全部或一部不能沒收或不宜執行沒收時，追徵其價額。  即起訴書附表編號4。   王昭岳位在屏東縣○○鄉○○路00號住處附近竹子園旁。 王昭岳先持如附表四所示之物，與潘坤龍所使用000000000號市內電話（起訴書記載為0000000000號行動電話，應予更正）聯繫毒品交易情事後，於左列時間，在左列地點，販賣上列金額之甲基安非他命予潘坤龍，並當場完成交易。    5 潘淑珠 109年12月5日11時7分許。 甲基安非他命，金額1,000元。 ①被告王昭岳於警詢、偵訊及本院審理時之自白（警卷第39頁，偵7954卷第148、158、373至374頁，聲羈卷第42頁，本院卷一第68、179頁，本院卷二第11、58頁）。 ②證人潘淑珠於警詢及偵訊中之證述（警卷第309頁，他卷三第429頁）。 ③通訊監察譯文表（警卷第110頁）。 ④指認犯罪嫌疑人紀錄表（警卷第347至351頁）。 王昭岳販賣第二級毒品，處有期徒刑伍年肆月。扣案如附表四所示之物沒收；未扣案犯罪所得新臺幣壹仟元沒收，於全部或一部不能沒收或不宜執行沒收時，追徵其價額。  即起訴書附表編號6。   屏東縣內埔鄉龍泉村某處土地公廟。 王昭岳先持如附表四所示之物，與潘淑珠所使用000000000號公共電話聯繫毒品交易情事後，於左列時間，在左列地點，販賣上列金額之甲基安非他命予潘淑珠，並當場完成交易。    6 潘淑珠 109年12月11日9時7分許。 甲基安非他命，金額1,000元。 ①被告王昭岳於警詢、偵訊及本院審理時之自白（警卷第40頁，偵7954卷第148至149、158、373至374頁，聲羈卷第42頁，本院卷一第68、179頁，本院卷二第11、58頁）。 ②證人潘淑珠於警詢及偵訊中之證述（警卷第310頁，他卷三第429頁）。 ③通訊監察譯文表（警卷第110至111頁）。 ④指認犯罪嫌疑人紀錄表（警卷第347至351頁）。 王昭岳販賣第二級毒品，處有期徒刑伍年肆月。扣案如附表四所示之物沒收；未扣案犯罪所得新臺幣壹仟元沒收，於全部或一部不能沒收或不宜執行沒收時，追徵其價額。  即起訴書附表編號7。   屏東縣內埔鄉隘寮村某鳳梨園。 王昭岳先持如附表四所示之物，與潘淑珠所使用000000000號市內電話聯繫毒品交易情事後，於左列時間，在左列地點，販賣上列金額之甲基安非他命予潘淑珠，並當場完成交易。    7 潘淑珠 109年12月14日12時39分許。 甲基安非他命，金額1,000元。 ①被告王昭岳於警詢、偵訊及本院審理時之自白（警卷第40至41頁，偵7954卷第149、158、373至374頁，聲羈卷第42頁，本院卷一第68、179頁，本院卷二第11、58頁）。 ②證人潘淑珠於警詢及偵訊中之證述（警卷第310至311頁，他卷三第429至430頁）。 ③通訊監察譯文表（警卷第111頁）。 ④指認犯罪嫌疑人紀錄表（警卷第347至351頁）。 王昭岳販賣第二級毒品，處有期徒刑伍年肆月。扣案如附表四所示之物沒收；未扣案犯罪所得新臺幣壹仟元沒收，於全部或一部不能沒收或不宜執行沒收時，追徵其價額。  即起訴書附表編號8。   屏東縣內埔鄉龍泉村某處土地公廟。 王昭岳先持如附表四所示之物，與潘淑珠所使用000000000號市內電話聯繫毒品交易情事後，於左列時間，在左列地點，販賣上列金額之甲基安非他命予潘淑珠，並當場完成交易。    8 潘淑珠 109年12月28日7時45分許。 甲基安非他命，金額1,000元。 ①被告王昭岳於警詢、偵訊及本院審理時之自白（警卷第41至42頁，偵7954卷第149至150、158、373至374頁，聲羈卷第42頁，本院卷一第68、179頁，本院卷二第11、58頁）。 ②證人潘淑珠於警詢及偵訊中之證述（警卷第312頁，他卷三第439頁）。 ③通訊監察譯文表（警卷第111頁）。 ④指認犯罪嫌疑人紀錄表（警卷第347至351頁）。 王昭岳販賣第二級毒品，處有期徒刑伍年肆月。扣案如附表四所示之物沒收；未扣案犯罪所得新臺幣壹仟元沒收，於全部或一部不能沒收或不宜執行沒收時，追徵其價額。  即起訴書附表編號9。   屏東縣內埔鄉龍泉村某工寮。 王昭岳先持如附表四所示之物，與潘淑珠所使用000000000號公共電話聯繫毒品交易情事後，於左列時間，在左列地點，販賣上列金額之甲基安非他命予潘淑珠，並當場完成交易。    9 潘淑珠 109年12月29日10時54分許。 甲基安非他命，金額1,000元。 ①被告王昭岳於警詢、偵訊及本院審理時之自白（警卷第42至43頁，偵7954卷第150、158、373至374頁，聲羈卷第42頁，本院卷一第68、179頁，本院卷二第11、58頁）。 ②證人潘淑珠於警詢及偵訊中之證述（警卷第313頁，他卷三第430頁）。 ③通訊監察譯文表（警卷第111頁）。 ④指認犯罪嫌疑人紀錄表（警卷第347至351頁）。 王昭岳販賣第二級毒品，處有期徒刑伍年肆月。扣案如附表四所示之物沒收；未扣案犯罪所得新臺幣壹仟元沒收，於全部或一部不能沒收或不宜執行沒收時，追徵其價額。  即起訴書附表編號10。   屏東縣內埔鄉龍泉村某工寮。 王昭岳先持如附表四所示之物，與潘淑珠所使用000000000號市內電話（起訴書記載為000000000號公共電話，應予更正）聯繫毒品交易情事後，於左列時間，在左列地點，販賣上列金額之甲基安非他命予潘淑珠，並當場完成交易。    10 陳彩娥 110年3月15日9時15分許不久後之同日某時許（起訴書記載為3月14日14時10分許，業經公訴檢察官當庭更正）。 甲基安非他命，金額1,500元。 ①被告王昭岳於警詢、偵訊及本院審理時之自白（警卷第49至50頁，偵7954卷第153至154、158、373至374頁，聲羈卷第42頁，本院卷一第68、179頁，本院卷二第11、58頁）。 ②證人陳彩娥於警詢、偵訊及本院審理時之證述（警卷第526至527頁，他卷三第311頁，本院卷二第13至15頁）。 ③通訊監察譯文表（警卷第558至559頁）。 ④指認犯罪嫌疑人紀錄表（警卷第561至565頁）。 ⑤本院勘驗筆錄（本院卷二第67至70頁）。 王昭岳販賣第二級毒品，處有期徒刑伍年肆月。扣案如附表四所示之物沒收；未扣案犯罪所得新臺幣壹仟伍佰元沒收，於全部或一部不能沒收或不宜執行沒收時，追徵其價額。  即起訴書附表編號11。   屏東縣○○鄉○○路○○0巷0號「高雄榮民總醫院屏東分院」後方走廊。 王昭岳先持如附表四所示之物，與陳彩娥所持門號0000000000號行動電話聯繫毒品交易情事後，於左列時間，在左列地點，販賣上列金額之甲基安非他命予陳彩娥，並當場完成交易。    11 王建志 110年6月16日15時40分許。 甲基安非他命，金額1,000元。 ①被告王昭岳於警詢、偵訊及本院審理時之自白（警卷第44至45頁，偵7954卷第152、158、373至374頁，聲羈卷第42頁，本院卷一第68、179頁，本院卷二第11、58頁）。 ②證人王建志於警詢及偵訊中之證述（警卷第415頁，他卷三第247至249頁）。 ③通訊監察譯文表（警卷第113頁）。 ④指認犯罪嫌疑人紀錄表（警卷第451至455頁）。 王昭岳販賣第二級毒品，處有期徒刑伍年肆月。扣案如附表四所示之物沒收；未扣案犯罪所得新臺幣壹仟元沒收，於全部或一部不能沒收或不宜執行沒收時，追徵其價額。  即起訴書附表編號12。   屏東縣○○鄉○○路00號「永薪餐廳」前之產業道路附近竹子園前。 王昭岳先持如附表四所示之物，與王建志所持門號0000000000號行動電話聯繫毒品交易情事後，於左列時間，在左列地點，販賣上列金額之甲基安非他命予王建志，並當場完成交易。    12 王建志 110年6月17日21時50分許。 甲基安非他命，金額1,000元。 ①被告王昭岳於警詢、偵訊及本院審理時之自白（警卷第45至46頁，偵7954卷第152至153、158、373至374頁，聲羈卷第42頁，本院卷一第68、179頁，本院卷二第11、58頁）。 ②證人王建志於警詢及偵訊中之證述（警卷第416頁，他卷三第249頁）。 ③通訊監察譯文表（警卷第113頁）。 ④指認犯罪嫌疑人紀錄表（警卷第451至455頁）。 王昭岳販賣第二級毒品，處有期徒刑伍年肆月。扣案如附表四所示之物沒收；未扣案犯罪所得新臺幣壹仟元沒收，於全部或一部不能沒收或不宜執行沒收時，追徵其價額。  即起訴書附表編號13。   屏東縣○○鄉○○路00號「永薪餐廳」前之產業道路附近竹子園前。 王昭岳先持如附表四所示之物，與王建志所持門號0000000000號行動電話聯繫毒品交易情事後，於左列時間，在左列地點，販賣上列金額之甲基安非他命予王建志，並當場完成交易。    13 潘盛雄 110年7月4日7時5分許。 甲基安非他命，金額1,000元。 ①被告王昭岳於警詢、偵訊及本院審理時之自白（警卷第35頁，偵7954卷第147至148、158、373至374頁，聲羈卷第42頁，本院卷一第68、179頁，本院卷二第11、58頁）。 ②證人潘盛雄於警詢及偵訊中之證述（警卷第221至222頁，他卷三第41至43頁）。 ③通訊監察譯文表（警卷第114頁）。 ④指認犯罪嫌疑人紀錄表（警卷第247至251頁）。 王昭岳販賣第二級毒品，處有期徒刑伍年肆月。扣案如附表四所示之物沒收；未扣案犯罪所得新臺幣壹仟元沒收，於全部或一部不能沒收或不宜執行沒收時，追徵其價額。  即起訴書附表編號14。   屏東縣○○鄉○○路00號「永薪餐廳」前之產業道路附近竹子園前。 王昭岳先持如附表四所示之物，與潘盛雄所持門號0000000000號行動電話聯繫毒品交易情事後，於左列時間，在左列地點，販賣上列金額之甲基安非他命予潘盛雄，並當場完成交易。    14 廖俊榮 110年2月17日23時9分許。 甲基安非他命，金額1,000元。 ①被告王昭岳於警詢、偵訊及本院審理時之自白（警卷第43至44頁，偵7954卷第147、158、373至374頁，聲羈卷第42頁，本院卷一第68、179頁，本院卷二第11、58頁）。 ②證人廖俊榮於警詢及偵訊中之證述（警卷第362頁，他卷二第397至399頁）。 ③通訊監察譯文表（警卷第115頁）。 ④指認犯罪嫌疑人紀錄表（警卷第393至397頁）。 王昭岳販賣第二級毒品，處有期徒刑伍年肆月。扣案如附表四所示之物沒收；未扣案犯罪所得新臺幣壹仟元沒收，於全部或一部不能沒收或不宜執行沒收時，追徵其價額。  即起訴書附表編號15。   王昭岳位在屏東縣○○鄉○○路00號住處附近竹子園旁。 王昭岳先持如附表四所示之物，與廖俊榮所持門號0000000000號行動電話聯繫毒品交易情事後，於左列時間，在左列地點，販賣上列金額之甲基安非他命予廖俊榮，並當場完成交易。    15 杜俊龍 110年2月10日18時24分許。 甲基安非他命，金額500元。 ①被告王昭岳於警詢、偵訊及本院審理時之自白（警卷第46至47頁，偵7954卷第155、158、373至374頁，聲羈卷第42頁，本院卷一第68、179頁，本院卷二第11、58頁）。 ②證人杜俊龍於警詢及偵訊中之證述（警卷第473頁，他卷三第109頁）。 ③通訊監察譯文表（警卷第116頁）。 ④指認犯罪嫌疑人紀錄表（警卷第511至515頁）。 王昭岳販賣第二級毒品，處有期徒刑伍年貳月。扣案如附表四所示之物沒收；未扣案犯罪所得新臺幣伍佰元沒收，於全部或一部不能沒收或不宜執行沒收時，追徵其價額。  即起訴書附表編號16。   屏東縣○○鄉○○路○○0巷0號「高雄榮民總醫院屏東分院」後方水溝旁。 王昭岳先持如附表四所示之物，與杜俊龍所持門號0000000000號行動電話聯繫毒品交易情事後，於左列時間，在左列地點，販賣上列金額之甲基安非他命予杜俊龍，並當場完成交易。    16 杜俊龍 110年2月11日8時5分許。 甲基安非他命，金額500元。 ①被告王昭岳於警詢、偵訊及本院審理時之自白（警卷第47至48頁，偵7954卷第155、158、373至374頁，聲羈卷第42頁，本院卷一第68、179頁，本院卷二第11、58頁）。 ②證人杜俊龍於警詢及偵訊中之證述（警卷第474頁，他卷三第109頁）。 ③通訊監察譯文表（警卷第116頁）。 ④指認犯罪嫌疑人紀錄表（警卷第511至515頁）。 王昭岳販賣第二級毒品，處有期徒刑伍年貳月。扣案如附表四所示之物沒收；未扣案犯罪所得新臺幣伍佰元沒收，於全部或一部不能沒收或不宜執行沒收時，追徵其價額。  即起訴書附表編號17。   屏東縣內埔鄉水源路某處土地公廟附近。 王昭岳先持如附表四所示之物，與杜俊龍所持門號0000000000號行動電話聯繫毒品交易情事後，於左列時間，在左列地點，販賣上列金額之甲基安非他命予杜俊龍，並當場完成交易。    

附表三：被告王昭岳轉讓第二級毒品甲基安非他命部分
編  號 轉讓對象 轉讓時間（民國） 轉讓毒品種類 證據名稱及出處欄 原審主文欄 備註   轉讓地點 轉讓方式    1 施信光 110年8月12日19時8分許。 甲基安非他命（僅供1次施用數量，無證據證明純質淨重達10公克以上）。 ①被告王昭岳於警詢、偵訊及本院審理時之自白（警卷第48頁，偵7954卷第154、158、373至374頁，聲羈卷第42頁，本院卷一第68、179頁，本院卷二第11、58頁）。 ②證人施信光於警詢及偵訊中之證述（警卷第631至633頁，他卷三第174至175頁）。 ③通訊軟體LINE對話紀錄擷圖（警卷第99頁）。 ④指認犯罪嫌疑人紀錄表（警卷第669至673頁）。 王昭岳犯藥事法第八十三條第一項之轉讓禁藥罪，處有期徒刑肆月。扣案如附表四所示之物沒收。 即起訴書附表編號18。   王昭岳之友人王振西位在屏東縣○○鄉○○路0號「國立屏東科技大學」附近之租屋處內。 王昭岳先持如附表四所示之物，與施信光所持門號0000000000號行動電話，以通訊軟體LINE聯繫毒品轉讓情事後，於左列時間，在左列地點，轉讓上列數量之甲基安非他命予施信光，供其施用。    2 王昭堅 110年1月9日0時許至1時許間某時許。 甲基安非他命（僅供1次施用數量，無證據證明純質淨重達10公克以上）。 ①被告王昭岳於警詢、偵訊及本院審理時之自白（警卷第59頁，偵7954卷第375頁，本院卷一第68、179頁，本院卷二第11、58頁）。 ②證人王昭堅於警詢及偵訊中之證述（警卷第683頁，偵7954卷第363至364頁）。 ③通訊監察譯文表（警卷第699頁）。 ④指認犯罪嫌疑人紀錄表（警卷第701至705頁）。 王昭岳犯藥事法第八十三條第一項之轉讓禁藥罪，處有期徒刑肆月。扣案如附表四所示之物沒收。 即起訴書附表編號19。   王昭岳位在屏東縣○○鄉○○路00號住處外。 王昭岳先持如附表四所示之物，與王昭堅所持門號0000000000號行動電話聯繫毒品轉讓情事後，於左列時間，在左列地點，轉讓上列數量之甲基安非他命予王昭堅，供其施用。    

卷別對照表：
簡稱 卷別 警卷 屏東縣政府警察局內埔分局內警偵字第11031985500號 他卷一 臺灣屏東地方檢察署109年度他字第3322號卷一 他卷二 臺灣屏東地方檢察署109年度他字第3322號卷二 他卷三 臺灣屏東地方檢察署109年度他字第3322號卷三 偵7954卷 臺灣屏東地方檢察署110年度偵字第7954號卷 偵9216卷 臺灣屏東地方檢察署110年度偵字第9216號卷 偵9261卷 臺灣屏東地方檢察署110年度偵字第9261號卷 聲羈卷 臺灣屏東地方法院110年度聲羈字第176號卷 偵聲卷 臺灣屏東地方法院110年度偵聲字第141號卷 原審院卷一 臺灣屏東地方法院110年度訴字第504號卷一 原審院卷二 臺灣屏東地方法院110年度訴字第504號卷二 本院卷 本院111年度上訴字第782號卷